---
title: 'Informe Final: Estudio de Mercados'
author: 'Seminario de Grado '
date: "23/12/2021"
output:
  pdf_document: default
  word_document: default
  html_document: default
---

```{r setup, include=FALSE}
knitr::opts_chunk$set(echo = TRUE)
```


> Asignatura:		 Seminario de Grado 

> Sección: 		C1/V Curicó IC 

> Nombre del docente:  	Osvaldo Cubillos Sandoval 

> Nombre de los integrantes del grupo: 

-	María Gloria Bravo Urbina 

-	Julio Céspedes González 

-	Estefanía Guajardo Rojas 

-	Nicolás Retamales Rojas  



## Descripcion de los datos

- ¿Conoce usted alguna Tetería?	P1

- Si se instalara una Tetería en la cuidad de Curicó ¿usted asistiría? 	P2

 - ¿Practica  o practicaría usted algún videojuegos?	P3
 
- ¿Con qué frecuencia juega videojuegos?	P4

- ¿Cuenta con un equipo de videojuegos?	P5

- ¿Qué equipo es de su preferencia? Puede elegir más de una opción 	P6

- ¿Seria una opción para usted ir a un lugar especializado en entretenimiento de videojuegos, como una tetería para gamers? 	P7

- ¿Qué tipo de videojuegos le gustaría jugar? seleccione todos los que apliquen	P8
 
- ¿Cuántas veces a la semana asistiría a visitar el local?	P9
 
- ¿En qué horario visitaría las instalaciones ?	P10
 
- ¿Le gustaría que en la carta  existirán otros productos como sándwich, bebidas, snack? P11

- ¿Cuánto estaría dispuesto a pagar por 1 té de 200 ml. de calidad premium?	P12

- ¿Cuánto estaría dispuesto a pagar por 1 hora de entretenimiento en un lugar especializado en videojuegos?	P13

- ¿Qué atributos valoraría en un lugar como este? Selecciones todas sus preferencias	P14

- ¿En qué lugar de la ciudad de Curicó le gustaría que estuviera ubicado la tetería para Gamers?	P15

- Dirección de correo electrónico	P16

primero se cargan los datos

```{r message=FALSE,warning=FALSE}

library(dplyr)

df <- read.csv("C:/Users/USUARIO/OneDrive/COMPARTIR LENOVO/Programacion R/TareaR/Formulario Respuestas Seminario de Grado.csv")

df[df == ""] <- NA
df[df == 0] <- NA

length(df) 

names(df)<- c("Marca.temporal","Puntuacion","Sexo","Edad",
       "situacion.laboral","rangosalarial","lugar.residencia",
  paste0("P",1:16)
  )
df<-df[,1:(length(df)-1) ]
head(df)

```

Tambien se cambien los nombres de las variables a nombres mucho mas amigable para el manejo del R.

el analisis descriptivo se divide en variables demograficas y variables del estudio.
## Analisis descriptivo

>Variables demograficas

```{r message=FALSE,warning=FALSE}

summary(df[,2:7])

```
Ahora se observa su probabilidad

```{r message=FALSE,warning=FALSE}

aux<-apply(df[2:7], 2,table )
lapply(aux,prop.table )

```


> Entre los datos demograficos que mayor impacta se tiene:

Que encuestados Masculino representa el 64,24% de los datos, mientras que femenino es 39,94% y otros el resto de porcentaje.

Ahora el rango salarial entre 501.000 y 700.000 representa el 30,31%, mientras que entre 701.000 y 900.000 es del 41,45%.

siendo estos dos grupos el mayoritario en la encuesta. El lugar de residencia Curicó es el mayoriatio con el 33,68%

La situacion laboral de los encuestados es para trabajadores tiempo completo del 69,94%


> Preguntas de la encuesta

```{r message=FALSE,warning=FALSE}

summary(df[8:length(df)])

```
> Ahora en porcentaje


```{r message=FALSE,warning=FALSE}

aux2<-apply(df[8:length(df)], 2,table )
lapply(aux2,prop.table)

```
Para la pregunta 1, ¿Conoce usted alguna Tetería?	se tiene que Si representa el 59,43%.

Para la pregunta 2, Si se instalara una Tetería en la cuidad de Curicó ¿usted asistiría? se tiene que la categoria Si representa el 71,57%.


Para la pregunta 3, ¿Practica o practicaría usted algún videojuegos? se tiene que la categoria Si representa el 72,35%.

Para la pregunta 4, ¿Con qué frecuencia juega videojuegos? se tiene que la categoria Todos los dias representa el 46,96%. siendo la mayoritaria.


En las primeras 4 preguntas se empieza a observar una clara inclinacion de aceptacion en lo factible que resultaria ir hacia adelante con el negocio.




## Pregunta 1


```{r message=FALSE,warning=FALSE}

library(ggplot2)
library(dplyr)

tabp1<-df %>% group_by(P1) %>% summarise(n=n())

ggplot(tabp1,aes(P1,n) ) +geom_bar(stat="identity")+ggtitle("P1. ¿Conoce usted alguna Tetería?")

```


## Pregunta 2


```{r message=FALSE,warning=FALSE}

tabp2<-df %>% group_by(P2) %>% summarise(n=n())

ggplot(tabp2,aes(P2,n) ) +geom_bar(stat="identity")+ggtitle("P2. Si se instalara una Tetería en la cuidad de Curicó ¿usted asistiría?")

```

## Pregunta 3

```{r message=FALSE,warning=FALSE}

tabp3<-df %>% group_by(P3) %>% summarise(n=n())
tabp3<-mutate(tabp3,porcentaje=(n/sum(n))*100 )

ggplot(tabp3, aes(x=1, y=n, fill=P3)) +
        geom_bar(stat="identity") +
        geom_text(aes(label = paste0(round(porcentaje,2),"%")), 
                  position = position_stack(vjust = 0.5)) + ggtitle("¿Practica  o practicaría usted algún videojuegos?")+
        coord_polar(theta = "y") + 
        theme_void()

```


## Pregunta 4

```{r message=FALSE,warning=FALSE}

tabp4<-df %>% group_by(P4) %>% summarise(n=n())
tabp4<-mutate(tabp4,porcentaje=(n/sum(n))*100 )

ggplot(tabp4,aes(P4,n) ) +geom_bar(stat="identity")+ theme(axis.text.x = element_text(angle = 90, hjust = 1))+ggtitle("P4. ¿Con qué frecuencia juega videojuegos?")

```


## Pregunta 5

```{r message=FALSE,warning=FALSE}
library()
tabp5<-df %>% group_by(P5) %>% summarise(n=n())
tabp5<-mutate(tabp5,porcentaje=(n/sum(n))*100 )

ggplot(tabp5, aes(x=1, y=n, fill=P5)) +
        geom_bar(stat="identity") +
        geom_text(aes(label = paste0(round(porcentaje,2),"%")),
                  position = position_stack(vjust = 0.5)) +
        coord_polar(theta = "y") +
        theme_void()+ggtitle("P5. ¿Cuenta con un equipo de videojuegos?")

```

## Pregunta 6

```{r message=FALSE,warning=FALSE}

df<-select(df,-Puntuacion)

 library(tidyr)
 library(stringr)
df$P6 <-gsub("ii,","ii.",df$P6)

df<-separate(data =  df,
                   col  =  P6,
                   into =  c("P6_1","P6_2","P6_3"),
                   sep  =  ",",
                   convert = TRUE)


df$P6_1<-str_trim(df$P6_1)
df$P6_1<-str_squish(df$P6_1)
df$P6_2<-str_trim(df$P6_2)
df$P6_2<-str_squish(df$P6_2)
df$P6_3<-str_trim(df$P6_3)
df$P6_3<-str_squish(df$P6_3)

head(df)

 library(expss)

  names(df)

  #P<-calc_cro_cpct(df, mrset_f(P6_))
  P<-calc_cro_cpct(df, mrset_p("P6_"))
  #P<-calc_cro_cpct(df, mrset(P6_1 %to% P6_3))
  #P
  #P=P[1:(length(P$row_labels)-1),]

  ggplot(P,aes(row_labels,`#Total` ) ) +geom_bar(stat="identity")+ggtitle("P6. ¿Qué equipo es de su preferencia? Puede elegir más de una opción ")+ theme(axis.text.x = element_text(angle = 90, hjust = 1))
 print(P)
```


## Pregunta 7

```{r message=FALSE,warning=FALSE}

tabp7<-df %>% group_by(P7) %>% summarise(n=n())
tabp7<-mutate(tabp7,porcentaje=(n/sum(n))*100)

ggplot(tabp7, aes(x=1, y=n, fill=P7)) +
        geom_bar(stat="identity") +
        geom_text(aes(label = paste0(round(porcentaje,2),"%")), 
                  position = position_stack(vjust = 0.5)) +
        coord_polar(theta = "y") + 
        theme_void()+ggtitle("P7. ¿Seria una opción para usted ir a un lugar especializado en entretenimiento de videojuegos, como una tetería para gamers?")


```



```{r message=FALSE,warning=FALSE}

library(expss)
df<-separate(data =  df,
                   col  =  P8,
                   into =  c("P8_1","P8_2","P8_3"),
                   sep  =  ",",
                   convert = TRUE)


df$P8_1<-str_trim(df$P8_1)
df$P8_1<-str_squish(df$P8_1)
df$P8_2<-str_trim(df$P8_2)
df$P8_2<-str_squish(df$P8_2)
df$P8_3<-str_trim(df$P8_3)
df$P8_3<-str_squish(df$P8_3)

head(df,3)

  P.8<-calc_cro_cpct(df, mrset(P8_1 %to% P8_3))
  #P.8<-calc_cro_cpct(df, mrset_f(P8_))
  #calc_cro_cpct(df, mrset_p("P8_"))
  
  print(P.8)
  #P.8=P[1:(length(P.8$row_labels)-1),]


  ggplot(P.8,aes(row_labels,`#Total` ) ) +geom_bar(stat="identity")+ggtitle("P8. ")+ theme(axis.text.x = element_text(angle = 90, hjust = 1))
  
```


## Pregunta 9

```{r message=FALSE,warning=FALSE}

tabp9<-df %>% group_by(P9) %>% summarise(n=n())
tabp9<-mutate(tabp9,porcentaje=(n/sum(n))*100 )

ggplot(tabp9,aes(P9,n) ) +geom_bar(stat="identity")+ theme(axis.text.x = element_text(angle = 90, hjust = 1))+ggtitle("P9. ")

```

## Pregunta 10

```{r message=FALSE,warning=FALSE}

tabp10<-df %>% group_by(P10) %>% summarise(n=n())
tabp10<-mutate(tabp10,porcentaje=(n/sum(n))*100 )

ggplot(tabp10,aes(P10,n) ) +geom_bar(stat="identity")+ theme(axis.text.x = element_text(angle = 90, hjust = 1))+ggtitle("P10. ")

```

## Pregunta 11

```{r message=FALSE,warning=FALSE}

#%>% filter( is.na(P11)!=TRUE )

tabp11<-df  %>% group_by(P11) %>% summarise(n=n())
tabp11<-mutate(tabp11,porcentaje=(n/sum(n))*100)

ggplot(tabp11, aes(x=1, y=n, fill=P11)) +
        geom_bar(stat="identity") +
        geom_text(aes(label = paste0(round(porcentaje,2),"%")), 
                  position = position_stack(vjust = 0.5)) +
        coord_polar(theta = "y") + 
        theme_void()+ggtitle("P11.¿Le gustaría que en la carta  existirán otros productos como sándwich, bebidas, snack?")

```


## Pregunta 12

```{r message=FALSE,warning=FALSE}

tabp12<-df %>% group_by(P12) %>% summarise(n=n())
tabp12<-mutate(tabp12,porcentaje=(n/sum(n))*100 )

ggplot(tabp12,aes(P12,n) ) +geom_bar(stat="identity")+ theme(axis.text.x = element_text(angle = 90, hjust = 1))+ggtitle("P12. ¿Cuánto estaría dispuesto a pagar por 1 té de 200 ml. de calidad premium?")

```

## Pregunta 13

```{r message=FALSE,warning=FALSE}

tabp13<-df %>% group_by(P13) %>% summarise(n=n())
tabp13<-mutate(tabp13,porcentaje=(n/sum(n))*100 )

ggplot(tabp13,aes(P13,n) ) +geom_bar(stat="identity")+ theme(axis.text.x = element_text(angle = 90, hjust = 1))+ggtitle("P13. ¿Cuánto estaría dispuesto a pagar por 1 hora de entretenimiento en un lugar especializado en videojuegos?")

```

```{r message=FALSE,warning=FALSE}

names(df)
library(expss)
df<-separate(data =  df,
                   col  =  P14,
                   into =  c("P14_1","P14_2","P14_3"),
                   sep  =  ",",
                   convert = TRUE)


df$P14_1<-str_trim(df$P14_1)
df$P14_1<-str_squish(df$P14_1)
df$P14_2<-str_trim(df$P14_2)
df$P14_2<-str_squish(df$P14_2)
df$P14_3<-str_trim(df$P14_3)
df$P14_3<-str_squish(df$P14_3)


head(df,3)
 
   #P.14<-calc_cro_cpct(df, mrset(df$P14_1 %to% df$P14_3))
   
#P.14<-calc_cro_cpct(df, mrset_t("P14_{1:3}"))
P.14<-calc_cro_cpct(df, mrset_f(P14_))
   
#P.14=P[1:(length(P.14$row_labels)-1),]
print(P.14) 
 
   ggplot(P.14,aes(row_labels,`#Total` ) ) +geom_bar(stat="identity")+ggtitle("P14.¿Qué atributos valoraría en un lugar como este? Selecciones todas sus preferencias")+ theme(axis.text.x = element_text(angle = 90, hjust = 1))
  
```


## Pregunta 15

```{r message=FALSE,warning=FALSE}

tabp15<-df %>% group_by(P15) %>% summarise(n=n())
tabp15<-mutate(tabp15,porcentaje=(n/sum(n))*100 )

ggplot(tabp15,aes(P15,n) ) +geom_bar(stat="identity")+ theme(axis.text.x = element_text(angle = 90, hjust = 1))+ggtitle("P15.¿En qué lugar de la ciudad de Curicó le gustaría que estuviera ubicado la tetería para Gamers?")

```


## Análisis bivariado

>P4 vs sexo

```{r message=FALSE,warning=FALSE}


#$df2<-df %>% filter() %>%
str(df)
table(df$Edad)

df$Sexo<- factor(df$Sexo,levels = c("Femenino","Masculino","Otro"),labels =c("Femenino","Masculino","Otro")  )

barplot(table(df$Sexo, df$P4), col=c("pink","blue","red"),legend.text=TRUE,
        main="P4 vs sexo") 


```


> P4 vs Salario

```{r message=FALSE,warning=FALSE}

levels(df$rangosalarial)

table(df$rangosalarial)

df$rangosalarial<- factor(df$rangosalarial,levels = c("Entre $ 901.000 y más","Entre $501.000 y $700.000","Entre $701.000 y $900.000" ,"Menos de $500.000","No tengo fuente de ingresos","Sobre $900.0000"),labels =c("Entre $ 901.000 y más","Entre $501.000 y $700.000","Entre $701.000 y $900.000" ,"Menos de $500.000","No tengo fuente de ingresos","Sobre $900.0000")  )

barplot(table(df$rangosalarial, df$P4), col=rainbow(6),legend.text=TRUE,
        main="P4 vs Rango salarial", horiz = TRUE)

```

> P3 vs Salario

```{r message=FALSE,warning=FALSE}


barplot(table(df$rangosalarial, df$P3), col=rainbow(6),legend.text=TRUE,
        main="P3 vs Rango salarial", horiz = TRUE)

```


Segun el grafico, salarios medios a salario medio alto son posibles clientes potenciales para la practica de video juegos.

> P3 vs Sexo

```{r message=FALSE,warning=FALSE}


barplot(table(df$Sexo, df$P3), col=rainbow(3),legend.text=TRUE,
        main="P3 vs Sexo", horiz = TRUE)

```

Se observa que el grupo de interes es el masculino, donde con respecto a femenino es mucho mayor el grupo de masculino.



## Análisis multivariado

> P1 vs rango salarial y sexo 

```{r message=FALSE,warning=FALSE}
table(df$P1,df$rangosalarial ,df$Sexo)

```


> P2 vs rango salarial y sexo

```{r message=FALSE,warning=FALSE}
table(df$P2,df$rangosalarial ,df$Sexo)

```

> P3 vs rango salarial y sexo

```{r message=FALSE,warning=FALSE}
table(df$P3,df$rangosalarial ,df$Sexo)

```

> P4 vs rango salarial y sexo

```{r message=FALSE,warning=FALSE}
table(df$P4,df$rangosalarial ,df$Sexo)

```
